【裁判字號】    97,上訴,4859
【裁判日期】    971112
【裁判案由】    違反槍砲彈藥刀械管制條例
【裁判全文】
臺灣高等法院刑事判決                97年度上訴字第4859號
上  訴  人
即  被  告  甲○○
                    另案於臺灣臺北監獄執行中
上列上訴人因違反槍砲彈藥刀械管制條例案件，不服臺灣板橋地
方法院97年度訴字第1522號，中華民國97年8 月29日第一審判決
（起訴案號：臺灣板橋地方法院檢察署97年度偵字第7628號），
提起上訴，本院判決如下：
    主  文
上訴駁回。
    理  由
一、依刑事訴訟法第350條、第361條、第362條、第367條規定，
    不服地方法院之第一審判決而上訴者，須提出上訴書狀，並
    應敘明具體理由，為上訴必備之程式；其所提出之書狀未敘
    述上訴理由，或僅曾以言詞陳述上訴理由者，均應於上述期
    間屆滿後20日內補提理由書於第一審法院。第一審法院經形
    式審查，認逾期未補提上訴理由者，應定期間先命補正；逾
    期未補正者，為上訴不合法律上之程式，應以裁定駁回。倘
    已提出上訴理由，但所提非屬具體理由者，則由第二審法院
    以上訴不合法律上之程式，判決駁回。而所謂具體理由，必
    係依據卷內既有訴訟資料或提出新事證，指摘或表明第一審
    判決有何採證認事、用法或量刑等足以影響判決本旨之不當
    或違法，而構成應予撤銷之具體事由，始克當之（例如：依
    憑證據法則具體指出所採證據何以不具證據能力，或依憑卷
    證資料，明確指出所為證據證明力之判斷如何違背經驗、論
    理法則）；倘僅泛言原判決認定事實錯誤、違背法令、量刑
    失之過重過輕微，而未依上揭意旨指出具體事由，或形式上
    雖已指出具體事由，然該事由縱使屬實，亦不足以認為原判
    決有何不當或違法者（例如：對不具有調查必要性之證據，
    法院未依聲請調查亦未說明理由，或援用證據不當，但除去
    該證據仍應為同一事實之認定），皆難謂係具體理由，俾與
    第二審上訴制度旨在請求第二審法院撤銷、變更第一審不當
    或違法之判決，以實現個案救濟之立法目的相契合，並節制
    濫行上訴（最高法院97年度台上字第892 號判決參照）。又
    第二審法院認為上訴書狀未敘述理由，依刑事訴訟法第 367
    條但書規定，始應定期間命其補正。如認上訴書狀已敘述理
    由，但其理由非屬具體，其所為上訴，即不符上訴之法定要
    件，自得逕行判決駁回，無定期命補正問題（最高法院97年
    度台上字第3599號判決參照）。
二、本件原審經審理結果，認為上訴人即被告甲○○前因施用毒
    品案件，經臺灣臺北地方法院以95年度易字第1029號刑事判
    決判處有期徒刑六月，如易科罰金，以銀元三百元折算一日
    確定，嗣於民國96年4月2日易科罰金執行完畢。詎其猶不知
    悛悔，明知可發射子彈具有殺傷力之改造手槍及子彈，屬槍
    砲彈藥刀械管制條例第4條第1項第1款、第2款所列之管制物
    品，非經中央主管機關許可，不得無故寄藏、持有之。竟仍
    基於寄藏可發射子彈具有殺傷力之改造手槍及子彈之犯意，
    於97年2 月21日晚間10時25分許前之某時，在臺北縣中和市
    ○○路、永和路一帶，受真實姓名不詳、自稱「徐文志」之
    成年男子所託，代為保管具殺傷力仿VALTRO廠85COMBAT型金
    屬模型槍製造之改造手槍一枝（槍枝管制編號0000000000號
    ，含彈匣一個）、及具殺傷力由金屬彈殼組合直徑8.9±0.5
    mm金屬彈頭而成之改造子彈二顆（其中一顆業經取樣試射鑑
    定而滅失），而未經許可無故寄藏上開槍、彈。嗣於97年 2
    月21日晚間10時25分許，在臺北縣中和市○○路、永和路口
    為警查獲，並扣得上開改造手槍一支、改造子彈二顆，及不
    具殺傷力之另二顆子彈等物。上開改造手槍一支、改造子彈
    二顆經送鑑定認具有殺傷力，有刑事警察局97年3 月14日刑
    鑑字第0970026967號槍彈鑑定書一份在卷可按，而得採為認
    定之依據。因認被告犯行明確，係以一行為同時犯槍砲彈藥
    刀械管制條例第8條第4項之未經許可寄藏可發射子彈具有殺
    傷力之改造手槍罪、及同條例第12條第4 項之未經許可寄藏
    子彈罪，為想像競合犯，依刑法第55條規定，從一重論以未
    經許可寄藏可發射子彈具有殺傷力之改造手槍罪，為累犯，
    判處有期徒刑3年6月，並為相關沒收之宣告。已詳敘其認定
    被告犯罪事實之證據及理由，於法尚無不合。
三、上訴意旨略稱：被告持有具殺傷力之改造手槍，非被告所有
    ，只是一時好奇，在友人家碰到「徐文志」，才借槍來看看
    ，不料離開友人家時，「徐文志」麻煩伊提一下包包，一出
    門口即被警方查獲，為何被告被判刑，而「徐文志」卻依然
    逍遙法外，讓被告費解，難以甘服云云。惟查：該真實姓名
    不詳、自稱「徐文志」之人另涉槍砲彈藥刀械管制條例第 8
    條第4項、第12條第4項未經許可持有具有殺傷力之改造手槍
    及子彈罪嫌，應由檢察官另行偵辦，尚與被告本件犯行之論
    罪科刑無關。被告提起本件上訴，並未具體指摘原判決有何
    認事用法違誤之處，應認其上訴欠缺具體理由，所為上訴不
    合法定要件，爰不經言詞辯論，逕以判決駁回。
據上論斷，應依刑事訴訟法第367條前段、第372條，判決如主文
。
中    華    民    國    97    年    11    月    12    日
                  刑事第二十庭審判長法  官  楊貴雄
                                    法  官  鄧振球
                                    法  官  高愈杰
以上正本證明與原本無異。
如不服本判決，應於收受送達後10日內向本院提出上訴書狀，其
未敘述上訴之理由者並得於提起上訴後10日內向本院補提理由書
（均須按他造當事人之人數附繕本）「切勿逕送上級法院」。
                                    書記官  廖月女
中    華    民    國    97    年    11    月    13    日
附錄：本案論罪科刑法條全文
槍砲彈藥刀械管制條例第8條第4項
年以上10年以下有期徒刑，併科新臺幣700萬元以下罰金。
未經許可，持有、寄藏或意圖販賣而陳列第1項所列槍枝者，處3
槍砲彈藥刀械管制條例第12條第4項
未經許可，持有、寄藏或意圖販賣而陳列子彈者，處5年以下有
期徒刑，併科新台幣300萬元以下罰金。


司法院資訊處製作；財團法人民間司法改革基金會備份。
